

DIEGO FEITOSA DE OLIVEIRA

DESENVOLVEDOR DE SOFTWARE SÊNIOR

- (92) 99269-7918
- diego.feitosa.oliveira@hotmail.com
- N° 8, Rua auxiliadora chaves, Flores
- in https://www.linkedin.com/in/diioliiver
- https://github.com/diioliiver

SOBRE

Profissional com experiência em desenvolvimento de sistemas web em projetos focado no setor P&D, realização de mentoria, colaborando com o desenvolvimento e na manutenção do sistema ao todo do backend ao frontend. realização de code review e atuando na resolução de problemas.

HABILIDADES

- Trabalho colaborativo em um ambiente de equipe
- Resiliência frente a adversidades
- Facilidade para aprender
- Proativo e centrado nos objetivos formados pela empresa

EDUCAÇÃO

Estácio.

ANÁLISE E DESENVOLVIMENTO DE SISTEMAS. Cursando 2022 - 2024

EXPERIÊNCIA

CREATHUS Instituto de Tecnologia da Amazônia 3 ano e 3 mês

Desenvolvedor de Software Sênior I JULHO 2022 - O MOMENTO (2 ANOS E 1 MÊS)

- Realizando desenvolvimento e manutenção em projetos o SGNPI (Sistema de Geren. do Novo Processo de Importação)
 - EMS (Energy Management System)
 - o JUMP
 - ATAS (Sistema de Auditoria Fiscal Automatizada)
- Desenvolvedor de Software Pleno II

OUTUBRO 2021 - JUNHO 2022 (9 MESES)

Realizando desenvolvimento e manutenção em projetos

- SGIQI (Gerenciamento da qualidade)
- Desenvolvedor de Software Júnior I

MAIO 2021 - OUTUBRO 2021 (6 MESES)

Realizando desenvolvimento e manutenção em projetos

- o SITI (Gerenciamento de entrada e saída na linha de produção)
- SIIMPP (Gerenciamento de armazém)

Flexpeak Tecnologia e Assessoria

4 anos e 10 meses

Programador de Sistemas Júnior IV JULHO 2018 - MAIO 2021 (2 ANOS E 11 MESES)

Realizando desenvolvimento e manutenção em projetos como

- o Flex Doc (Sistema de Gestão de Documentos integrado com o sistema INFOMED)
- o DashBuilder Kuiper (Sistema de Monitoramento de Informação)
- Elysium Autorizador (ERP para gerenciamento de Autorização de Guias para clínicas e hospitais)
- o Portal Unimed (Pagina web com área administrativa e de uso por clientes)

Suporte Técnico

AGOSTO 2016 - JUNHO 2018 (1 ANO E 11 MESES)

Realizando suporte a sistemas, treinamento com clientes e criação de documentações referente a uso dos sistemas

SKILLS



CURSOS

2023

Introdução ao Node.js com JavaScript.

ACADEMIA PME, Brasil.

2023

Programação Orientada a Objetos com TypeScript. *ACADEMIA PME, Brasil.*

2023

Curso TDD e BDD na prática.

Creathus Instituto de Tecnologia da Amazônia, Brasil.

2022

JAVA E CLEAN ARCHITECTURE: DESCOMPLICANDO ARQUITETURA DE SOFTWARE.

Caelum, Brasil.

2022

TYPESCRIPT PARTE 1: EVOLUINDO SEU JAVASCRIPT. Caelum, Brasil.

2021

REACT: ENTENDENDO COMO A BIBLIOTECA FUNCIONA. Caelum, Brasil.

2021

Java 2021 COMPLETO: Do Zero ao Profissional + Projetos!. Cod3r Ensino e Consultoria Ltda, Brasil.

2021

REACT: CICLO DE VIDA DOS COMPONENTES.

Cod3r Ensino e Consultoria Ltda, Brasil.

2021

PYTHON PARA DATA SCIENCE: INTRODUÇÃO À LINGUAGEM E NUMPY.

Caelum, Brasil.

2021

JAVASCRIPT: INTERFACES E HERANÇA EM ORIENTAÇÃO A OBJETOS.

Caelum, Brasil.

2021

JAVASCRIPT: PROGRAMANDO A ORIENTAÇÃO A OBJETOS.

Caelum, Brasil.

2021

REACT: ENTENDENDO COMO A BIBLIOTECA FUNCIONA. Caelum, Brasil.

2020

Scrum Foundations Professional Certificate (SFPC). CertiProf International.